臺灣桃園地方法院刑事交通事件裁定　　　96年度交聲字第72號
原處分機關　臺北市交通事件裁決所
異　議　人
即受處分人　甲○○
上列受處分人因違反道路交通管理處罰條例案件，對於臺北市交
通事件裁決所九十六年一月二十九日所為之處分（北市裁二字第
裁二二－ＡＤＪ六○○九三七號），聲明異議，本院裁定如下：
    主  文
異議駁回。
    理  由
一、原處分意旨略以：受處分人即異議人（以下簡稱異議人）甲
    ○○所有車牌號碼ＬＲ－八六六三號自用小客車於民國九十
    六年一月三日下午六時三十八分許，行經臺北市○○○路○
    段與學園路口，因有駕車行經有燈光號誌管制之交岔路口闖
    紅燈之違規事實，經臺北市政府警察局北投分局交通隊員警
    逕行舉發後，異議人於應到案日期前提出申訴，經臺北市交
    通事件裁決所（下稱原處分機關）請舉發單位調查結果，仍
    認受處分人確有前述違規行為，原處分機關乃依道路交通管
    理處罰條例第五十三條、第六十三條第一項，處罰異議人新
    臺幣（下同）二千七百元罰鍰並記違規點數三點等語。
二、異議意旨略以：當日晚間六時四十分許雨勢正大，異議人當
    時是從中央北路四段要左轉到學園路，而異議人所駕駛之自
    用小客車所停等待轉區前方亦停有多輛機車，待綠燈時立即
    左轉，後方跟隨汽機車群於異議人所駕駛之自用小客車後面
    ，而員警於距離學園路路口後五十公尺處攔車時，異議人因
    認為可能係學校指揮交通之教官，因學生騎車雨夜滑倒而指
    揮求援，乃主動驅車停靠，然員警卻因此指我紅燈左轉，實
    難使人信服其理，為此聲明異議云云。
三、按汽車駕駛人，行經有燈光號誌管制之交岔路口闖紅燈者，
    處一千八百元以上五千四百元以下罰鍰並記違規點數三點。
    道路交通管理處罰條例第五十三條、第六十三條第一項第三
    款分別定有明文。
四、經查：異議人即受處分人甲○○駕駛車牌號碼ＬＲ－八六六
    三號自用小客車，於前揭時地闖紅燈之違規情形，業據證人
    即舉發員警陳泓羽到庭證述：舉發的地點是在學園路上坡處
    ，距離違規地點二十五到三十公尺之間（庭呈照片六紙），
    照片中圖示的白車，就是模擬我站的位置，當時是交通大執
    法的時間，我和另三名員警一起執行勤務，因為當時我們在
    路口的時候，我是從學園路由東往西方的方向看，當時學園
    路已經左右方向綠燈都亮，異議人才從中央北路左轉上來，
    當時在異議人前面確實有幾台學生的摩托車，為了避免秒差
    的情況，大約變號誌之後的前三秒行駛過來的車子我們不會
    抓，當時異議人過來的時候，已經是第二批，而且秒數超過
    五秒等語綦詳（見本院九十六年三月八日審理筆錄），並有
    臺北市政府警察局舉發違反道路交通管理事件通知單一紙附
    卷可稽，而觀諸證人陳泓羽就本件違規之事實係屬親身見聞
    ，且其就整個舉發經過，描述具體、清楚，且證人陳泓羽與
    異議人並無恩怨仇隙，應無甘冒偽證之犯行而為不實之指訴
    ，綜上足認證人陳泓羽上開證述係屬真實無訛。再者，異議
    人於異議狀內及本院審理時所述內容，並無法提出足使本院
    產生合理懷疑之質問，僅空言稱：警員陳泓羽舉發當時所站
    立之位置距離路口位置應該是在學園路更上面，而非距離路
    口只有二十至三十公尺，當時下大雨，天色已暗，警察沒有
    辦法那麼準確的的看得到，再者警員說我是第二批，我當時
    是跟著摩托車往上坡走，我不是第二批，我認為員警所說的
    三秒、五秒這件事情並不存在云云，然按，交通警員掣單舉
    發違反道路交通管理處罰條例所列之違規事實，本質上為行
    政處分，係公務員基於職務上權力，依法就特定之具體事件
    所為具有公法上效果之單方行政行為，基於公務員為公法上
    行為具有公信力之原則，該行政處分當可被推定為真正，其
    據以依法處分之事實認定亦為真正無誤，本此公信原則，乃
    立法者賦予行政機關制定違反道路交通管理事件統一裁罰基
    準及處理細則，使勤務警員得當機處分，以達其維護交通秩
    序、安全之行政目的。反之，若謂公務員一切行政行為均需
    預留證據以證其實，則國家行政勢必窒礙難行。據此，刑事
    訴訟法就犯罪證據有關之規定中，與屬行政秩序罰之交通違
    規裁罰本質不合之部分，自不在準用之列。法院若查無證據
    足資證明員警有捏造事實違法取締之情事，則執勤警員本其
    維護交通秩序、安全職責所為之舉發，自應受到合法、正確
    之推定，從而舉發員警陳泓羽證述目睹異議人所駕駛車牌號
    碼為ＬＲ－八六六三號自用小客車有違規闖紅燈之事實，本
    院就證人陳泓羽前開證言在查無顯著瑕疵或與事實不符之處
    ，其證述自屬可信。反之，異議人徒憑己意即懷疑員警舉發
    之源由，而未提出任何證據加以證明，則其徒以空言否認有
    行經前開違規地點闖紅燈情事，尚無可採。從而，本院認異
    議人確有上開之違規事實無訛。
五、綜上所述，原處分機關以異議人有前揭違規事實，依道路交
    通管理處罰條例第五十三條第一項、第六十三條第一項第三
    款、違反道路交通管理事件統一裁罰基準表之規定，裁處罰
    鍰二千七百元，並記違規點數三點，核無違誤。本件受處分
    人之異議為無理由，自應將其異議駁回。
據上論斷，應依道路交通管理處罰條例第八十七條第二項、道路
交通案件處理辦法第十九條，裁定如主文。
中　　華　　民　　國　　96　　年　　3 　　月　　16　　日
                          臺灣桃園地方法院交通法庭
                                    法　官　柯姿佐
以上正本證明與原本無異。
如不服本裁定，應於裁定送達後5 日內向本院提出抗告狀。
      　　　　　　　　　　　　　　　書記官　蔡紫凌
中　　華　　民　　國　　96　　年　　3 　　月　　26　　日
